臺灣板橋地方法院刑事判決　　　　　　　96年度訴字第4050號
公　訴　人　臺灣板橋地方法院檢察署檢察官
被　　　告　甲　○
上列被告因違反毒品危害防制條例案件，經檢察官提起公訴（96
年度毒偵字第6615號），被告於準備程序中就被訴事實為有罪之
陳述，經本院合議庭裁定由受命法官獨任進行簡式審判程序，並
判決如下：
    主  文
甲○施用第一級毒品，累犯，處有期徒刑拾月。扣案海洛因拾包
（淨重陸點捌伍公克），沒收銷燬之，前開扣案海洛因之包裝袋
拾只沒收。
    事  實
一、甲○前因違反毒品危害防制條例案件，經本院以91年度毒聲
    字第129 號裁定送勒戒處所觀察、勒戒後，認有繼續施用毒
    品之傾向，經本院以91年度毒聲字第361 號裁定令入戒治處
    所施以強制戒治，於民國91年12月13日依本院91年度毒聲字
    第3834號裁定停止戒治，於92年1 月30日戒治期滿執行完畢
    ，由臺灣板橋地方法院檢察署檢察官以92年度戒毒偵字第69
    號為不起訴處分確定。又因偽造文書案件，經臺灣高等法院
    以89年度上訴字第353 號判決判處有期徒刑4 月，經最高法
    院以91年度台上字第2762號判決駁回上訴確定；及因妨害自
    由案件，經本院以91年度易字第739 號判決判處有期徒刑6
    月，如易科罰金，以銀元300 元折算1 日確定；上開二罪經
    本院以91年度聲字第1533號裁定定應執行有期徒刑9 月確定
    ，於92年9 月8 日執行完畢。復施用毒品，經本院以93年度
    簡字第2067號判決判處有期徒刑4 月，如易科罰金，以銀元
    300 元折算1 日確定，於94年1 月13日執行完畢。繼之又施
    用毒品，經本院以93年度訴字第1905號判決判處有期徒刑1
    年確定；及因違反槍砲彈藥刀械管制條例案件，經本院以93
    年度簡字第5245號判決判處有期徒刑4 月，併科罰金新臺幣
    20000 元確定；再因竊盜案件，經本院以93年度易字第1092
    號判決判處有期徒刑1 年，經臺灣高等法院以94年度上易字
    第304 號判決駁回上訴確定；上開三罪經本院以94年度聲字
    第585 號裁定定其有期徒刑部分，應執行有期徒刑2 年確定
    ，於95年10月27日假釋，依臺灣高等法院95年度聲字第1618
    號裁定付保護管束，迄96年3 月29日保護管束期滿，未經撤
    銷假釋，其有期徒刑以已執行完畢論。詎未知悛悔，猶基於
    施用第一級毒品海洛因（以下簡稱海洛因）之犯意，於96年
    8 月20日上午9 時許，在臺北縣板橋市○○街39之2 號住處
    ，以將海洛因捲入香菸點燃吸食之方式，施用海洛因1 次。
    嗣於同日中午12時45分許，在臺北縣板橋市廣福公園前為警
    查獲，並扣得海洛因10包（淨重6.85公克）。
二、案經臺北縣政府警察局板橋分局報請臺灣板橋地方法院檢察
    署檢察官偵查起訴。
    理  由
一、上揭事實，業據被告甲○於警詢及本院審理時坦承不諱，並
    有海洛因10包扣案可資佐證。且被告為警查獲後所排放之尿
    液經採樣送驗，以酵素免疫分析法檢驗及氣相層析質譜儀法
    確認檢驗結果，於海洛因之代謝物鴉片類呈陽性反應，有臺
    灣檢驗科技股份有限公司濫用藥物尿液檢驗報告1 件附卷足
    稽。而前述扣案毒品經以聯勤204 廠製造之煙毒品檢驗試劑
    檢驗結果，呈海洛因反應，淨重6.85公克，亦有臺北縣政府
    警察局板橋分局信義派出所偵辦違反毒品危害防制條例案件
    查獲毒品初步檢驗報告書1 件在卷可供參憑，俱徵被告前揭
    不利於己之自白與事實相符。綜上，本案事證明確，被告犯
    行堪予認定。
二、按海洛因係毒品危害防制條例所規定之第一級毒品，被告施
    用之，核係犯同條例第10條第1 項之施用第一級毒品罪。被
    告施用海洛因前後持有第一級毒品之低度行為，為其施用之
    高度行為所吸收，不另論罪。又被告有如本判決事實欄所述
    論罪科刑之執行紀錄，有臺灣高等法院被告前案紀錄表存卷
    足佐，其於徒刑執行完畢後5 年內故意再犯上開有期徒刑以
    上之罪，為累犯，應依刑法第47條第1 項規定，加重其刑。
    爰審酌被告曾因施用毒品經觀察、勒戒及強制戒治後，獲不
    起訴處分之寬典，復施用毒品經論罪科刑，猶施用海洛因再
    犯本罪，顯見其自制力薄弱，且未衷心悛悔，漠視法令之禁
    制濫用毒品，應予非難，兼衡其施用海洛因所生危害實以自
    戕健康為主，暨被告犯後坦承犯行，態度良好等一切情狀，
    量處如主文所示之刑，資為懲儆。
三、扣案海洛因10包（淨重6.85公克），為查獲之毒品，不問屬
    於犯人與否，應依毒品危害防制條例第18條第1 項前段規定
    ，沒收銷燬之。前開扣案海洛因之包裝袋10只，係被告所有
    ，供其施用海洛因所用之物，此據被告供承在卷，應依刑法
    第38條第1 項第2 款規定宣告沒收。
據上論斷，應依刑事訴訟法第273 條之1 第1 項、第299 條第1
項前段，毒品危害防制條例第10條第1 項、第18條第1 項前段，
刑法第11條、第47條第1 項、第38條第1 項第2 款，判決如主文
。
本案經檢察官張誌洋到庭執行職務。
中　　華　　民　　國　　96　　年　　12　　月　　25　　日
                        刑事第四庭  法  官  廖  怡  貞
以上正本證明與原本無異。
如不服本判決，應於判決送達後10日內，向本院提出上訴狀，上
訴於臺灣高等法院（須附繕本）。
                                    書記官  林  惠  齡
中　　華　　民　　國　　96　　年　　12　　月　　26　　日
※附錄本案論罪科刑法條全文※毒品危害防制條例第10條：
施用第一級毒品者，處6 月以上5 年以下有期徒刑。
施用第二級毒品者，處3 年以下有期徒刑。
